# 新准则下理财产品的列报问题

提问人：二八原则 时间：2018-06-07 10:21:44
新准则 18 年开始实行，以前关于理财产品的列报有一部分已经不适用了，不考虑与基础变量挂钩，最普遍的那种不保本浮动，合同内说明预期收益率，是净值管理。 如果是列报为债权投资，金融资产的业务模式容易说明，大多数是收取合同现金流量并出售，但是合同现金流量测试，后面还要用摊余成本吗？不太现实。。。我理解的是理财产品现在的要求是净值管理，讲的是权益，取消刚性，再放到债权里感觉有点不太对 如果列报为股权投资，是否为交易而持有，这个可以说明自己是不是长期持有理财产品，未来要交易的，无非是说明，但是后面指定为以公允价值计量且其变动计入其他综合收益的话，未来相关公允价值变动是不进损益的，好像又不太对。。。公司有点难接受 望陈版，大佬们解答，现在金融工具的应用指南也没有出来。。 630 快到了

回答人：chenyiwei
这类非保本浮动收益的理财产品，在新准则下的默认分类是“以公允价值计量且其变动计入损益的金融资产”（FVPL），也可能被指定为“以公允价值计量且其变动计入其他综合收益”(FVOCI)。新准则下如果作为FVPL是无需说明特别理由的，而如果作为FVOCI就需要说明指定的理由和合理性。

提问人：二八原则 时间：2018-06-07 21:48:42
同楼上，陈老师，而且公允价值的考虑上，以前是理财产品，私募，资管，信托这一类非公开的，考虑列报可供，公募等公开的类别，放到交易性金融资产，除非我们现在认可非公开的这些估值是公允的，当然现在要求他们也是要按公允价值计量的。。如果是被指定为“以公允价值计量且其变动计入其他综合收益”(FVOCI)的话，作为债务工具还是权益工具，两者的后续计量也不一样哎

回答人：chenyiwei
指定为FVOCI是依据新 22 第 19 条，非交易权益性投资。不过这类投资主要目的是获取股利和利息收益，基本没有公允价值变动损益。